臺灣臺中地方法院刑事判決　　　　　　 94年度易緝字第412號
公　訴　人　臺灣臺中地方法院檢察署檢察官
被　　　告　丙○○
上列被告因贓物案件，經檢察官聲請以簡易判決處刑（92年度偵
字第12686號），經本院臺中簡易庭認不宜逕以簡易判決處刑，
簽由本院依通常程序審理（92年度中簡字第1708號）後，被告於
準備程序中復就被訴事實為有罪之陳述，受命法官於聽取當事人
之意見，由本院合議庭裁定以簡式審判程序判決如下：
    主    文
丙○○故買贓物，處有期徒刑肆月，如易科罰金，以參佰元折算
壹日。
    犯罪事實及理由
一、丙○○（原名葉陸裔）於民國（下同）九十二年一月間某日
    在「奇摩網站」中，見真實姓名年籍不詳、綽號「小林」之
    成年男子（下稱「小林」）在網路上留言販賣二手車，丙○
    ○遂依留言與「小林」聯絡後，旋於九十二年一月底某日，
    在臺北縣板橋新站旁與「小林」見面商議交車事宜，丙○○
    明知「小林」向其兜售之車牌號碼Ｂ六—四三四七號自用小
    客車（該車車牌號碼原為二Ｄ—四九五六號、車身號碼：
    7DCRFNE00000000號，為車主丁○○於九十一年六月八日二
    十三時許，在臺北縣三芝鄉○○村○○街○○道路上失竊；
    Ｂ六—四三四七號車牌兩面，則係甲○○所有，於不詳時間
    ，在臺中市○區○○路二段九六號前被竊，下稱系爭小客車
    ），顯係來路不明且為他人財產犯罪後所得之贓車，竟因貪
    圖小利，基於故買贓物之犯意，以遠低於市場行情即新臺幣
    （下同）四十五萬元價格之十萬元代價，於同日向「小林」
    購得系爭小客車供己使用。嗣於同年六月二十日二十一時二
    十五分許，丙○○適駕駛系爭小客車行經臺中市○○路與惠
    中路口處時，為警當場查獲（丙○○為警查獲後，於警詢及
    檢察官訊問時係冒用毛凱平之姓名、出生年月日、身分證統
    一編號等年籍資料應訊，並於九十二年六月二十一日警詢（
    偵訊）筆錄、同日臺灣臺中地方法院檢察署偵訊筆錄上各偽
    造「毛凱平」之簽名捺印），始悉上情。
二、前揭犯罪事實，業據被告丙○○於本院審理時坦白承認，且
    查：
  (一)系爭小客車之車牌號碼原為二Ｄ—四九五六號、車身號碼：
    7DCRFNE00000000號，為被害人丁○○於九十一年六月八日
    二十三時許，在臺北縣三芝鄉○○村○○街○○道路上失竊
    ；Ｂ六—四三四七號車牌兩面，則係被害人甲○○於不詳時
    間，在臺中市○區○○路二段九六號前被竊，且系爭小客車
    案發時之市場行情價格為四十五萬元等情，亦據被害人甲○
    ○及系爭小客車保險人富邦產物保險股份有限公司臺中分公
    司職員即證人洪淑惠分別於警詢時證述明確，並有系爭小客
    車之車輛竊盜證明單、車輛竊盜、車牌失竊資料個別查詢報
    表、車籍作業系統查詢認可資料表、汽車保險賠款暨電匯同
    意書、失竊車賠款同意書、被告戶籍謄本各一紙、贓物認領
    保管收據二紙、被告因本案為警查獲時之現場相片四幀在卷
    可憑。
  (二)另被告因本案為警查獲後，於警詢及檢察官訊問時係冒用毛
    凱平之姓名、出生年月日（六十二年十月五日生）、身分證
    統一編號（Ｚ000000000號）等年籍資料應訊，業
    據毛凱平於本院陳明在卷，並有毛凱平之相片六幀附卷可按
    ，且前開九十二年六月二十一日警詢（偵訊）筆錄、同日臺
    灣臺中地方法院檢察署偵訊筆錄上表徵「毛凱平」所捺印之
    指紋確係被告所為乙節，復經內政部警政署刑事警察局鑑定
    屬實，有該局九十二年十一月二十日刑紋字第○九二○二○
    四八六九號函文附於本院卷可證。
　(三)再者，衡諸一般人買受汽車，為擔保其來源之正當性，一般
    人必會先檢視行車執照或其他車籍資料，以免購得來路不明
    之車輛，此為眾所週知之理。查被告在非一般車輛交易場所
    購買系爭小客車，亦未向「小林」查驗該自小客車相關車籍
    證件資料之情形下，逕以遠低於市場行情四十五萬元價格即
    ：以十萬元顯不相當之價格購買來路不明之系爭小客車，且
    被告復不知「小林」之真實姓名年籍乃至可資聯絡之資料，
    與通常民間買賣成立時，雙方均會要求保存當事人資料俾保
    障權利之交易常情至有不符，則被告乃明知系爭小客車係屬
    贓物而仍故買之，甚為明確。
  (四)綜上所述，足認被告自白確與事實相符，本案事證明確，被
    告前揭故買贓物之犯行，至堪認定。
三、核被告丙○○所為，係犯刑法第三百四十九條第二項之故買
    贓物罪嫌。爰審酌被告為貪圖小利，明知係來源不明之贓物
    而仍故買之，顯增加追贓之困難，並兼衡及被告犯後於本院
    審理時已坦承犯行、尚具悔意，暨其犯罪之動機、目的、手
    段等一切情狀，本院認檢察官請求判處被告有期徒刑六月，
    尚有未洽，爰量處如主文所示之刑，並諭知易科罰金之折算
    標準。
四、應適用之法條：刑事訴訟法第四百五十二條、第二百七十三
    條之一第一項、第二百九十九條第一項前段、第三百十條之
    二、第四百五十四條第一項，刑法第三百四十九條第二項、
    第四十一條第一項前段，罰金罰鍰提高標準條例第一條前段
    、第二條，判決如主文。
五、另被告丙○○本案為警查獲後，於警詢及檢察官訊問時冒用
    毛凱平之姓名、出生年月日、住址等年籍資料應訊，並於九
    十二年六月二十一日警詢（偵訊）筆錄、同日臺灣臺中地方
    法院檢察署偵訊筆錄上各偽造「毛凱平」之簽名捺印，另涉
    犯偽造文書罪嫌部分，應由檢察官另為適法之處理。
六、如不服本判決，應於判決送達後十日內，向本院提出上訴狀
    （須附繕本），上訴於臺灣高等法院臺中分院。
本案經檢察官乙○○到庭執行職務。
中　　華　　民　　國　　94　　年　　10　　月　　31　　日
                  刑事第九庭    法　官　何世全
以上正本證明與原本無異。
　　　　　　　　　　　　　　　　書記官  童洪芳美
中　　華　　民　　國　　94　　年　　10　　月　　31　　日
中華民國刑法第三百四十九條
 收受贓物者，處三年以下有期徒刑、拘役或五百元以下罰金。
搬運、寄藏、故買贓物或為牙保者，處五年以下有期徒刑、拘役
或科或併科一千元以下罰金。
因贓物變得之財物，以贓物論。
